臺灣彰化地方法院刑事裁定　　　　 　　　96年度聲字第295號
聲　請　人　臺灣彰化地方法院檢察署檢察官
受　刑　人　甲○○
　　　　　　　　　　224弄2.
上列聲請人因受刑人數罪併罰有二裁判以上，聲請定其應執行之
刑（96年度執聲字第119號），本院裁定如下：
    主  文
甲○○所犯如附表所示之罪及所處之刑，應執行拘役柒拾貳日，
如易科罰金，以銀元佰元即新臺幣玖佰元折算壹日。
    理  由
一、按裁判確定前犯數罪者，併合處罰之；又數罪併罰有二裁判
    以上者，依刑法第51條之規定，定其應執行之刑，同法第50
    條、第53條分別定有明文。次按行為後法律有變更者，適用
　　行為時之法律，但行為後之法律有利於行為人者，適用最有
  　利於行為人之法律，民國94年2月2日修正公布，自95年7月1
    日起施行之刑法第2條第1項亦有明文。另依刑法第51條定應
    執行刑時，裁判確定前犯數罪，其中一罪在新法施行前者，
    亦應為新舊法比較（最高法院95年5月23日第8次刑事庭會議
    決議可資參照）。查本件受刑人於裁判確定前所犯之一罪，
    係於95年7月1日前犯之，而刑法第51條業於94年2月2日修正
    公布，並於95年7月1日施行，修正前刑法第51條規定：「數
    罪併罰，分別宣告其罪之刑，依左列各款定其應執行者：」
    ，其中第6款規定：「宣告多數拘役者，比照前款定其刑期
    。但不得逾4個月。」，修正後刑法第51條第6款規定：「宣
    告多數拘役者，比照前款定其刑期。但不得逾120日。」，
    比較新舊法結果，對受刑人並無有利不利之問題，依刑法第
    2條第1項前段之規定，仍應依修正前刑法第51條第6款規定
    ，定其應執行之刑。又受刑人行為後，刑法第41條亦有修正
    ，於犯罪時之刑法第41條第1項、第2項分別規定：「犯最重
    本刑為5年以下有期徒刑以下之刑之罪，而受6個月以下有期
    徒刑或拘役之宣告，因身體、教育、職業、家庭之關係或其
    他正當事由，執行顯有困難者，得以1元以上3元以下折算一
    日，易科罰金。但確因不執行所宣告之刑，難收矯正之效，
    或難以維持法秩序者，不在此限。」、「併合處罰之數罪，
    均有前項情形，其應執行之刑逾6月者，亦同。」；再受刑
    人行為時之易科罰金折算標準，修正前罰金罰鍰提高標準條
    例第2條前段（現已刪除）規定，就其原定數額提高為100倍
    折算1日，則本件受刑人行為時之易科罰金折算標準，應以
    銀元300元折算1日，經折算為新臺幣後，應以新臺幣900元
    折算為1日。惟95年7月1日施行之刑法第41條第1項、第2項
    則分別規定：「犯最重本刑為5年以下有期徒刑以下之刑之
    罪，而受6個月以下有期徒刑或拘役之宣告者，得以新臺幣
    1000元、2000元或3000元折算1日，易科罰金。但確因不執
    行所宣告之刑，難收矯正之效，或難以維持法秩序者，不在
    此限」、「前項規定於數罪併罰，其應執行之刑未逾6月者
    ，亦適用之」。比較修正前後易科罰金折算標準之結果，以
    95年7月1日施行前之規定，較有利於受刑人，則應依刑法第
    2條第1項前段，適用修正前刑法第41條第1項前段、第2項規
    定，定其易科罰金折算標準。綜上，依整體比較結果，本件
    定其應執行之刑應依刑法第2條第1項前段之規定，適用行為
    時之舊法。
二、經查，本件受刑人甲○○前因竊盜案件，經本院以95年度易
    字第59 2號判處拘役30日，如易科罰金，以銀元300元折算1
    日，並於95年10月16日確定，復因竊盜案件，經本院以95年
    度員簡字第563號判處拘役50日，如易科罰金，以銀元300元
    折算1日，並於95年12月4日確定等情，有本院前揭刑事判決
    2份及臺灣高等法院被告前案紀錄表1份附卷可憑，是以受刑
    人所犯數罪，均在裁判確定前，且有二以上之裁判同時存在
    ，參諸前揭規定及說明，檢察官聲請定其應執行之刑，於法
    核屬有據，應予准許。至受刑人所犯95年度易字第592號竊
    盜案件，已執行完畢，固有臺灣高等法院被告前案紀錄表1
    份附卷可稽，惟按數罪併罰之案件，其各罪判決均係宣告刑
    ，縱令其中一罪之宣告刑在形式上已經執行，仍應由法院定
    其應執行刑，俟檢察官指揮執行「應執行刑」時，再就刑式
    上已執行部分予以折抵（最高法院87臺上字第4099號判決參
    照），附此敘明。
三、依刑事訴訟法第477條第1項，刑法第2條第1項前段、第53條
    條，修正前刑法第51條第6款、第41條第1項前段，修正前罰
    金罰鍰提高標準條例第2條，現行法規所定貨幣單位折算新
    臺幣條例第2條，裁定如主文。
中　　華　　民　　國　　96　　年　　2　　月　　27　　日
                  刑事第二庭          法  官   尚安雅
以上正本證明與原本無異。
如不服本裁定，應於裁定送達後五日內向本院提出抗告狀 (須附
繕本 )。
中　　華　　民　　國　　96　　年　　3　　 月　　 1 　　日
                                      書記官   黃家宏
附表：
┌───┬────┬─────┬──────┬─────────────────┬─────────────────┬───────┐
│罪  名│宣 告 刑│犯      罪│偵 查 年 度 │最      後      事      實      審│  確       定       判       決   │備          註│
│      │        │          │            ├────┬─────┬──────┼────┬─────┬──────┤              │
│      │        │          │    及      │        │          │判       決 │法    院│案      號│判       決 │              │
│      │        │          │            │法    院│案      號│            │        │          │            │              │
│      │        │日      期│案      號  │        │          │日       期 │        │          │確 定 日 期 │              │
├───┼────┼─────┼──────┼────┼─────┼──────┼────┼─────┼──────┼───────┤
│竊  盜│拘役30日│95年3月23 │彰化地檢95年│彰化地院│95年度易字│95年9月13日 │彰化地院│95年度易字│95年10月16日│彰化地檢95年度│
│      │（已執畢│日        │度偵字第2960│        │第592號   │            │        │第592號   │            │執字第4801號  │
│      │）      │          │號          │        │          │            │        │          │            │              │
│      │        │          │            │        │          │            │        │          │            │              │
├───┼────┼─────┼──────┼────┼─────┼──────┼────┼─────┼──────┼───────┤
│竊  盜│拘役50日│95年10月5 │彰化地檢95年│彰化地院│95年度員簡│95年11月8日 │彰化地院│95年度員簡│95年12月4日 │彰化地檢96年度│
│      │        │日        │度偵字第9458│        │字第563號 │            │        │字第563號 │            │執字第642號   │
│      │        │          │號          │        │          │            │        │          │            │              │
│      │        │          │            │        │          │            │        │          │            │              │
└───┴────┴─────┴──────┴────┴─────┴──────┴────┴─────┴──────┴───────┘
